臺灣基隆地方法院刑事判決　　　　　　　 94年度訴字第783號
公　訴　人　臺灣基隆地方法院檢察署檢察官
被　　　告　乙○○
　　　　　　　　　　樓
上列被告因違反毒品危害防制條例案件，經檢察官提起公訴（94
年度毒偵字第2075、2168號），並經本院合議庭裁定由受命法官
獨任進行簡式審判程序，判決如下：
    主      文
乙○○連續施用第一級毒品，累犯，處有期徒刑壹年，扣案之第
一級毒品海洛因共淨重柒點貳肆公克（不含包裝袋）沒收銷燬之
，包裝上開第一級毒品海洛因之包裝袋參拾參只、毒品包裝鐵盒
貳個、藥剷壹支均沒收。又連續施用第二級毒品，累犯，處有期
徒刑陸月，扣案之吸食器壹支、塑膠吸管肆支均沒收。應執行有
期徒刑壹年肆月，扣案之第一級毒品海洛因共淨重柒點貳肆公克
（不含包裝袋）沒收銷燬之，包裝前開第一級毒品海洛因之包裝
袋參拾參只、毒品包裝鐵盒貳個、藥剷壹支、吸食器壹支、塑膠
吸管肆支均沒收。
    事實及理由
一、犯罪事實：
    乙○○前因2次施用毒品案件，經觀察、勒戒後，均認無繼
    續施用毒品之傾向，分別經臺灣基隆地方法院檢察署檢察官
    於民國90年8月23日及90年10月17日，以90年度毒偵字第127
    0號及90年度毒偵字第1515號為不起訴處分確定。復因施用
    第2級毒品，由本院裁定令入戒治處所施以強制戒治，於92
    年2月24日期滿，並經臺灣基隆地方法院檢察署檢察官聲請
    簡易判決處刑，嗣於91年2月15日，經本院以90年度基簡字
    第875號判處有期徒刑5月確定。再因施用第1級、第2級毒品
    ，於93年6月14日經以93年度訴字第41號分別判處有期徒刑
    10月及4月，應執行有期徒刑1年，甫於94年5月1日執行完畢
    。詎其猶不知悔改，復基於施用第1級毒品海洛因之概括犯
    意，自94年7月24日某時起至同年7月31日某時止，在基隆市
    安樂區○○○路379巷26號之3住處內，以將第1級毒品海洛
    因摻在香煙內一起點燃施用之方式，約1天施用3、4次之頻
    率，連續施用第1級毒品海洛因多次；又另基於施用第2級毒
    品安非他命之概括犯意，自94年7月21日（起訴書誤載24日
    ）某時起至同年8月11日某時止，在上開住所，以將第2級毒
    品安非他命置於吸食器內以火燒烤產生煙霧吸用之方式，連
    續施用第2級毒品安非他命多次。嗣為警分別於下列時間查
    獲：(一)94年7月31日下午5時許，在基隆市仁愛區○○○路54
    號前查獲，並扣得第1級毒品海洛因共淨重7.24公克、其所
    有供其施用而包裝上開第1級毒品海洛因用之包裝袋33只、
    包裝第1級毒品海洛因用之鐵盒2個及供施用第2級毒品安非
    他命用之吸食器1支。(二)94年8月11日下午4時許，在基隆市
    安樂區○○○路379巷26號之3住處查獲，並扣得其所有供施
    用第1級毒品海洛因用之藥剷1支，供施用第2級毒品安非他
    命用之塑膠吸管4支，及非其所有亦非供施用毒品用之注射
    針筒1支。
二、證據名稱：
  (一)被告於本院準備程序及審理時之自白。
  (二)扣案之第1級毒品海洛因共淨重7.24公克，及包裝上開第1級
    毒品海洛因用之包裝袋33只、包裝第1級毒品海洛因用之鐵
    盒2個、藥剷1支、供施用第2級毒品安非他命用之吸食器1支
    、塑膠吸管4支。
  (三)台灣尖端先進生技醫藥股份有限公司出具之2005/08/12、20
    05/08/19濫用藥物檢驗報告、法務部調查局94年10月18日調
    科壹字第320003116號鑑定通知書、上開不起訴處分書、判
    決書。
三、刑之酌科：
    核被告所為，係犯毒品危害防制條例第10條第1項、第2項之
    施用第1級毒品罪及施用第2級毒品罪。其持有第1級毒品海
    洛因及第2級毒品安非他命係供施用，其持有第1級毒品、第
    2級毒品之低度行為分別為施用第1級毒品、第2級毒品之高
    度行為所吸收，均不另論罪。其先後多次施用第1級毒品及
    第2級毒品之犯行，時間緊接，犯罪構成要件相同，顯係基
    於概括犯意為之，均為連續犯，應各論以一施用第1級毒品
    罪、一施用第2級毒品罪，並分別加重其刑。再被告所犯上
    開2罪，犯意各別，罪名互異，應予分論併罰。查被告曾受
    前揭犯罪事實欄所載有期徒刑之執行完畢，有臺灣高等法院
    被告前案紀錄表在卷可稽，其受有期徒刑之執行完畢後，5
    年以內再犯本件有期徒刑以上之罪，為累犯，應依法遞加重
    其刑。爰審酌被告前有多次施用毒品之前科，仍不知戒除毒
    品惡習而續為施用毒品，惡性非輕，惟審酌所犯施用毒品之
    犯罪係戕害自身健康之行為，於他人尚不致造成損害及被告
    事後坦承犯行之態度等一切情狀，分別量處如主文所示之刑
    ，並定其應執行刑，以示懲儆。扣案之第1級毒品海洛因共
    淨重7.24公克（不含包裝袋），為查獲之毒品，不問屬於犯
    人與否，應依毒品危害防制條例第18條第1項前段之規定，
    沒收銷燬之。另扣案之包裝前開第1級毒品海洛因之包裝袋
    33只、包裝第1級毒品用之鐵盒2個、藥剷1個，為供其施用
    第1級毒品海洛因所用之物；吸食器1支、塑膠吸管4支係供
    其施用第2級毒品安非他命所用之物，經核均非專供施用毒
    品之器具，惟係被告所有之物，業據被告供明在卷，爰依刑
    法第38條第1項第2款規定均宣告沒收。至於扣案之注射針筒
    1支，非被告所有，亦非其供施用毒品所用之物，不得宣告
    沒收，附此說明。
四、應適用之法條：
    依刑事訴訟法第273條之1第1項、第284條之1、第299條第1
    項前段、第310條之2、第454條第1項，毒品危害防制條例第
    10條第1項、第2項、第23條第2項、第18條第1項前段，刑法
    第11條、第56條、第47條、第51條第5款、第38條第1項第2
    款，判決如主文。
本案經檢察官甲○○到庭執行職務。
中　　華　　民　　國　　94　　年　　10　　月　　29　　日
                  刑事第二庭法  官    何怡穎
以上正本證明與原本無異。
對於本件判決如有不服，應於收受送達後10日內，向本院提出上
訴書狀，上訴於臺灣高等法院，並按他造當事人之人數附具繕本
。
中　　華　　民　　國　　94　　年　　10　　月　　29　　日
                            書記官    李繼業
附錄本案論罪科刑法條：
毒品危害防制條例第10條
施用第一級毒品者，處 6 月以上 5 年以下有期徒刑。
施用第二級毒品者，處 3 年以下有期徒刑。
